【裁判字號】    98,消債更,190
【裁判日期】    980914
【裁判案由】    更生事件
【裁判全文】
臺灣士林地方法院民事裁定           98年度消債更字第190號
債  務  人  甲○○
代  理  人  張金盛律師
上列當事人聲請更生事件，本院裁定如下：
    主  文
債務人甲○○自中華民國九十八年九月十六日十七時起開始更生
程序。
命司法事務官進行本件更生程序。
    理  由
一、按債務人不能清償債務或有不能清償之虞，且無擔保或無優
    先權之債務總額未逾新臺幣（下同）1,200 萬元者，於法院
    裁定開始清算程序或宣告破產前，得向法院聲請更生，觀諸
    消費者債務清理條例第3 條、第42條第1 項規定自明。次按
    ，法院開始更生程序之裁定，應載明其年、月、日、時，並
    即時發生效力。法院開始更生或清算程序後，得命司法事務
    官進行更生或清算程序，必要時得選任律師、會計師或其他
    適當之自然人或法人一人為監督人或管理人，復為同條例第
    45 條 第1 項、第16條所明定。
二、聲請意旨略以：伊有不能清償債務之情事，前曾於民國97年
    間以書面向最大債權金融機構即國泰世華商業銀行（下稱國
    泰世華銀行）請求共同協商債務清償方案。協商條件為150
    期、利率2 ％、每月還款8,996 元。惟伊約有半數債務遭銀
    行委外，通過前置協商程序僅能處理債務總額的一半，若以
    前置協商程序之還款條件依比例計算總債務還款金額，月繳
    金額高達20,000元，而伊每月薪資為30,000元，扣除必要生
    活費後實無力負擔此還款條件，遂請求國泰華銀行提高還款
    期限，降低月付金額，惟未獲該行同意致協商不成立。又債
    務人無擔保或無優先權之債務總額未逾1,200 萬元，復未經
    法院裁定開始清算程序或宣告破產，爰向本院聲請更生等語
    。
三、經查，債務人甲○○所主張之上開事實，業據提出全戶戶籍
    謄本（見本院卷一第24至26頁）、民國95、96、97年度綜合
    所得稅各類所得資料清單（見本院卷一第106 、107 頁、卷
    二第58頁）、財產歸屬資料清單（見本院卷一第108 頁）、
    薪資單影本（見本院卷一第109 至115 頁、卷二第55、56頁
    ）、財團法人金融聯合徵信中心當事人綜合信用報告－債務
    清理條例前置協商專用債權人清冊、財團法人金融聯合徵信
    中心當事人綜合信用報告書（見本院卷一第116 至130 頁）
    、前置協商不成立通知書（見本院卷一第132 頁）、債權讓
    與同意書（見本院卷一第201 、232 頁）、薪資轉帳帳戶存
    摺內頁影本（見本院卷二第41至54頁）等文件為證。且經本
    院依職權向最大債權金融機構國泰世華銀行函查協商過程等
    情屬實，有國泰世華銀行98年5 月18日民事陳報狀在卷可按
    （見本院卷二第12、13頁），堪認為真正。又債務人查無消
    費者債務清理條例第6 條第3 項、第8 條或第46條各款所定
    駁回更生聲請之事由存在，準此，債務人聲請更生，應屬有
    據。揆諸首揭規定及說明，應予開始更生程序，並命司法事
    務官進行本件更生程序。
四、爰裁定如主文。
中    華    民    國    98    年    9     月    14    日
                  民事第二庭  法      官  劉逸成
上為正本係照原本作成。
本件不得抗告。
中    華    民    國    98    年    9     月    14    日
                              書  記  官  羅伊安


司法院資訊處製作；財團法人民間司法改革基金會備份。
